---
title: "Daten visualisieren 2"
name: "Füge deinen Namen hizu"
date: "Füge ein Datum hinzu"
output: 
  html_document: 
    toc: yes
    toc_float: yes
    highlight: espresso
    theme: flatly
    number_sections: yes
editor_options: 
  chunk_output_type: console
---

# Lade Packages

```{r}

library(tidyverse)
library(palmerpenguins)

```

# Daten kennenlernen

## Penguins

```{r}

glimpse(penguins)
nrow(penguins)
ncol(penguins)
penguins

```

# R Package ggplot2

## Argumente

```{r}

ggplot(data = penguins, 
       mapping = aes(x = bill_depth_mm,
                     y = bill_length_mm,
                     colour = species)) +
  geom_point() 

```

## Visuelle Eigenschaften (Aesthetics) Optionen

- colour
- shape
- size
- alpha (Transparenz)

```{r}

ggplot(data = penguins, 
       mapping = aes(x = bill_length_mm,
                     y = bill_depth_mm,
                     colour = species, 
                     shape = species,
                     size = body_mass_g,
                     alpha = flipper_length_mm)) +
  geom_point() 
```

## Mapping (einer visuelle Eigenschaft) vs. Setting (einer visuellen Eigenschaft)

```{r mapping-setting1}

ggplot(data = penguins, 
       mapping = aes(x = bill_length_mm,
                     y = bill_depth_mm,
                     size = body_mass_g,
                     alpha = flipper_length_mm)) +
  geom_point()

```


```{r mapping-setting2}

ggplot(data = penguins, 
       mapping = aes(x = bill_length_mm,
                     y = bill_depth_mm)) +
  geom_point(size = 5, alpha = 0.5)

```

## Facetting (**bis inklusive hier in Woche 2**)

- facet_grid()

```{r}

ggplot(data = penguins, 
       mapping = aes(x = bill_length_mm,
                     y = bill_depth_mm)) +
  geom_point() +
  facet_grid(species ~ island)


```

## Skalierung

### Eine Skale ersetzen - Farben

- scale_color_viridis

```{r scale-viridis}

ggplot(data = penguins, 
       mapping = aes(x = bill_length_mm,
                     y = bill_depth_mm,
                     colour = species)) +
  geom_point() +
  scale_color_viridis_d()

```

- scale_color_brewer

```{r scale-brewer}

ggplot(data = penguins, 
       mapping = aes(x = bill_length_mm,
                     y = bill_depth_mm,
                     colour = species)) +
  geom_point() +
  scale_color_brewer(type = "qualitative", palette = "Set1")

```

- scale_color_manual

```{r}

# Farben mit Namen

ggplot(data = penguins, 
       mapping = aes(x = bill_length_mm,
                     y = bill_depth_mm,
                     colour = species)) +
  geom_point() +
  scale_color_manual(values = c("red", "blue", "green"))

# Hex colors

ggplot(data = penguins, 
       mapping = aes(x = bill_length_mm,
                     y = bill_depth_mm,
                     colour = species)) +
  geom_point() +
  scale_color_manual(values = c('#9EB0FFFF', '#180B09FF', '#FFACACFF'))


```

### Eine Skala ersetzen - Achsen

- scale_x_continuous

```{r}

ggplot(penguins, 
       aes(x = bill_length_mm,
           y = bill_depth_mm,
           colour = species)) +
  geom_point() +
  scale_color_viridis_d() +
  scale_x_continuous(breaks = seq(0, 70, 5), limits = c(0, 70)) +
  scale_y_continuous(breaks = seq(0, 30, 2.5), limits = c(0, 30))

# Vektor von 0 bis 70 in fünfer Schritten
seq(from = 0, to = 70, by = 5)

# Ein Vektor mit den Zahlen 0, 35 und 70
c(0, 35, 70)

# Ein Vektor von 0 bis 70
0:70


```

- scale_x_date

```{r}

letzter_monat <- Sys.Date() - 0:29
temp_vek <- runif(n = 30, min = -10, max = 10)

tib <- tibble(
  datum = letzter_monat,
  temperatur = temp_vek)

# Daten Skalierung 

## Schritt 1
ggplot(data = tib,
       mapping =  aes(x = datum, 
                      y = temperatur)) +
  geom_line()


## Schritt 2
ggplot(data = tib,
       mapping =  aes(x = datum, 
                      y = temperatur)) +
  geom_line() + 
  scale_x_date(date_labels = "%b %d")

# ?scale_x_date

## Schritt 3
ggplot(data = tib,
       mapping =  aes(x = datum, 
                      y = temperatur)) +
  geom_line() + 
  scale_x_date(date_labels = "%W", date_breaks = "1 week")


## Schritt 4
ggplot(data = tib,
       mapping =  aes(x = datum, 
                      y = temperatur)) +
  geom_line() + 
  coord_flip() +
  scale_x_date(date_labels = "%B %d", date_breaks = "1 day") +
  theme_minimal() +
  theme(panel.grid.minor.y = element_blank())

```

### Eine Skala ersetzen - Formen (shape)

- scale_shape_manual

```{r}

# Standard shapes
ggplot(penguins, 
       aes(x = bill_length_mm,
           y = bill_depth_mm,
           shape = species)) +
  geom_point() 

# Shapes angepasst
ggplot(penguins, 
       aes(x = bill_length_mm,
           y = bill_depth_mm,
           shape = species)) +
  geom_point(size = 5, fill = "red") +
  scale_shape_manual(values = c(0, 15, 22))

```


```{r}
# Welche Shapes gibt es?
# Code aus Hilfedatei kopiert
# ?scale_shape

df_shapes <- data.frame(shape = 0:24)

ggplot(df_shapes, aes(0, 0, shape = shape)) +
  geom_point(aes(shape = shape), size = 5, fill = 'red') +
  scale_shape_identity() +
  facet_wrap(~shape) +
  theme_void()
```

# Änderungen speichern

## Speichern + Stricken (knit)

Du kannst deine R Markdown Datei zwischenzeitlich immer mal Dokument speichern + stricken. Ich habe es mir angewöhnt, regelmässig die Tastenkombination `Cmd + S` (Mac) / `Ctrl + S` (Windows) zu nutzen. 

## Git commit 

Wenn dein Dokument ohne Fehlermeldungen gestrickt werden kann, dann ist es hilfreich, zu diesem Zeitpunkt auch einen `Git commit` zu machen. Dies sind die Versionen deines Dokuments.

1. Im Ansichtsfenster oben rechts, klick auf `Git`.
2. Setze ein Häkchen bei allen Kästchen in der Spalte `Stages`.
3. Klick auf `Commit` und ein neues Fenster wird sich öffnen. 
4. Füge eine Commit-Nachricht hinzu.
5. Klick auf `Commit`, um die Nachricht abzuspeichern.

## Git push 

Du brauchst nicht unbedingt nach jedem `Git commit` auch ein `Git push` machen, aber es empfiehlt sich, dies spätestens am Ende dieses Praktikums zu machen, nachdem du sichergestellt hast, dass deine R Markdown Datei fehlerfrei gestrickt werden kann. 

1. Führe den letzten `Git commit` aller Dateien aus.
2. Klick auf `Push` im Git-Ansichtsfenster, um den Status deines Projektes auf GitHub zu pushen.
