---
title: "Daten visualisieren 2"
name: "Füge deinen Namen hizu"
date: "Füge ein Datum hinzu"
output: 
  html_document: 
    toc: true
    toc_float: true
editor_options: 
  chunk_output_type: console
---

# Lade Packages

```{r}

library(tidyverse)
library(palmerpenguins)

```

# Daten kennenlernen

## Penguins

```{r}

glimpse(penguins)
str(penguins)
nrow(penguins)
ncol(penguins)
penguins

```

# ggplot2

## Argumente

```{r}

ggplot(data = penguins, 
       mapping = aes(x = bill_depth_mm,
                     y = bill_length_mm,
                     colour = species)) +
  geom_point() 

```

## Visuelle Eigenschaften (Aesthetics) Optionen

- colour
- shape
- size
- alpha (Transparenz)

```{r}

ggplot(penguins, 
       aes(x = bill_length_mm,
           y = bill_depth_mm,
           colour = species, 
           shape = species,
           size = body_mass_g,
           alpha = flipper_length_mm)) +
  geom_point() 
```

## Mapping (einer visuelle Eigenschaft) vs. Setting (einer visuellen Eigenschaft)

```{r mapping-setting1}

ggplot(penguins, 
       aes(x = bill_length_mm,
           y = bill_depth_mm,
           size = body_mass_g,
           alpha = flipper_length_mm)) +
  geom_point()

```


```{r mapping-setting2}

ggplot(penguins, 
       aes(x = bill_length_mm,
           y = bill_depth_mm)) +
  geom_point(size = 5, alpha = 0.5)

```

## Faceting

- facet_grid()

```{r}

ggplot(penguins, 
       aes(x = bill_length_mm,
           y = bill_depth_mm)) +
  geom_point() +
  facet_grid(species ~ island)


```

### Übung 1

In den nächsten Code-chunks habe ich bereits Code für dich vorbereitet. Beschreibe was in den Plots vorgeht und wie der Code in Beziehung zum Output steht.

**Lösche diesen Text und beschreibe was in den Plots und im Code vorgeht**

```{r}

ggplot(penguins, 
       aes(x = bill_depth_mm, 
           y = bill_length_mm)) + 
  geom_point() +
  facet_grid(species ~ sex)

```

**Lösche diesen Text und beschreibe was in den Plots und im Code vorgeht**

```{r}

ggplot(penguins, 
       aes(x = bill_depth_mm, 
           y = bill_length_mm)) + 
  geom_point() +
  facet_grid(sex ~ species)

```

**Lösche diesen Text und beschreibe was in den Plots und im Code vorgeht**

```{r}

ggplot(penguins, 
       aes(x = bill_depth_mm, 
           y = bill_length_mm)) + 
  geom_point() +
  facet_wrap(~ species)

```

**Lösche diesen Text und beschreibe was in den Plots und im Code vorgeht**

```{r}

ggplot(penguins, 
       aes(x = bill_depth_mm,
           y = bill_length_mm)) + 
  geom_point() +
  facet_grid(. ~ species)


```

**Lösche diesen Text und beschreibe was in den Plots und im Code vorgeht**

```{r}

ggplot(penguins, 
       aes(x = bill_depth_mm, 
           y = bill_length_mm)) + 
  geom_point() +
  facet_wrap(~ species)

```

**Lösche diesen Text und beschreibe was in den Plots und im Code vorgeht**

```{r}

ggplot(penguins, 
       aes(x = bill_depth_mm, 
           y = bill_length_mm)) + 
  geom_point() +
  facet_wrap(~ species, ncol = 2)

```

## Skalierung

- scale_color_viridis

```{r scale-viridis}

ggplot(penguins, 
       aes(x = bill_length_mm,
           y = bill_depth_mm,
           colour = species)) +
  geom_point() +
  scale_color_viridis_d()

```

- scale_color_brewer

```{r scale-brewer}

ggplot(penguins, 
       aes(x = bill_length_mm,
           y = bill_depth_mm,
           colour = species)) +
  geom_point() +
  scale_color_brewer(type = "qualitative", palette = "Set1")

```

- scale_color_manual

```{r}

# Farben mit Namen

ggplot(penguins, 
       aes(x = bill_length_mm,
           y = bill_depth_mm,
           colour = species)) +
  geom_point() +
  scale_color_manual(values = c("red", "blue", "green"))

# Hex colors

ggplot(penguins, 
       aes(x = bill_length_mm,
           y = bill_depth_mm,
           colour = species)) +
  geom_point() +
  scale_color_manual(values = c('#9EB0FFFF', '#180B09FF', '#FFACACFF'))


```


- scale_x_continuous

```{r}

ggplot(penguins, 
       aes(x = bill_length_mm,
           y = bill_depth_mm,
           colour = species)) +
  geom_point() +
  scale_color_viridis_d() +
  scale_x_continuous(breaks = seq(0, 70, 5), limits = c(0, 70)) +
  scale_y_continuous(breaks = seq(0, 30, 2.5), limits = c(0, 30))

seq(from = 0, to = 70, by = 5)

c(0, 70)


```



### Übung 2

**Fülle die Lücken aus**

- Nutze den penguins Datensatz 
- Ordne die Variable 'island' der x-Achse und die Variable 'species' einer Farbskalierung mit 'island' auf der x-Achse
- Nutze Faceting und lege die Variable 'sex' auf die Reihen und die Variable 'species' auf die Spalten
- Nutze die colorbrewer Funktion um die Farben anzupassen
- Entferne die Legende (**Tipp:** Nutze die Suchmaschine deiner Wahl "How to remove the legend in ggplot2 tidyverse")

```{r, eval=FALSE}

ggplot(___, 
       ___(x = ___,
           ___ = species)) +
  geom____() +
  facet_grid(___ ~ ___) +
  scale_fill_brewer(type = "qual", palette = "Set2") +
  ___(___ = "none")

```

```{r}

ggplot(penguins, 
       aes(x = island,
           fill = species)) +
  geom_bar() +
  facet_grid(sex ~ species) +
  scale_fill_brewer(type = "qual", palette = "Set2") +
  theme(legend.position =  "none")

```

# Git commit / push 

Du kannst jederzeit einen Git commit durchführen und deine Änderungen auf GitHub pushen. Mache dies spätestens am Ende dieses Praktikums nachdem du sichergestellt hast, dass deine R Markdown Datei zu einer HTML Datei rendert. 

**Hinweis:** Der Begriff Rendern (Engl. to render; zu Deutsch: Bildsynthese) bezeichnet die Erstellung einer Grafik aus Rohdaten (wie z. B. Geoinformationen) oder einer Skizze. [Quelle: Wikipedia](https://de.wikipedia.org/wiki/Rendern_%28Design%29)