---
title: "Praktikum 03"
name: "Füge deinen Namen hizu"
date: "Füge ein Datum hinzu"
output: 
  html_document: 
    toc: true
    toc_float: true
editor_options: 
  chunk_output_type: console
---

# Lade Packages

```{r}

```

# Daten kennenlernen

## Penguins

```{r}

```

# R Package ggplot2

## Funktionen, Argumente und Variablen

```{r}

```

## Visuelle Eigenschaften (Aesthetics) 

- colour
- shape
- size
- alpha (Transparenz)

```{r}

```

## Mapping (einer visuelle Eigenschaft) vs. Setting (einer visuellen Eigenschaft)

```{r mapping-setting1}


```


```{r mapping-setting2}


```

## Faceting

```{r facet-grid}



```

## Eine Skala ersetzen - Farbskalen

- scale_color_viridis
- scale_color_brewer
- scale_color_manual

# Änderungen speichern

## Speichern + Stricken (knit)

Du kannst deine R Markdown Datei zwischenzeitlich immer mal Dokument speichern + stricken. Ich habe es mir angewöhnt regelmässig die Tastenkombination "Cmd + S" (Mac) / "Ctrl + S" (Windows) zu nutzen. 

## Git commit 

Wenn dein Dokument ohne Fehlermeldungen gestrickt werden kann, dann ist es hilfreich zu diesem Zeitpunkt auch einen "Git commit" zu machen. Dies sind die Versionen deines Dokuments.

1. Im Ansichtsfenster oben rechts, klick auf 'Git'
2. Setze ein Häkchen bei allen Köstchen in der Spalte 'Stages'
3. Klick auf 'Commit' und ein neues Fenster wir sich öffnen 
4. Füge eine Commit Nachricht hinzu
5. Klick auf 'Commit' um die Nachricht abzuspeichern

## Git push 

Du brauchst nicht unbedingt nach jedem "Git commit" auch ein "Git push" machen, aber es empfiehlt sich dies spätestens am Ende dieses Praktikums zu machen nachdem du sichergestellt hast, dass deine R Markdown Datei fehlerfrei gestrickt werden kann. 

1. Führe den letzten "Git commit" aller Dateien aus
1. Klick auf 'Push' im Git Ansichtsfenster um den Status deines Projektes auf GitHub zu pushen

