---
title: "Daten visualisieren 2"
name: "Füge deinen Namen hizu"
date: "Füge ein Datum hinzu"
output: 
  html_document: 
    toc: true
    toc_float: true
editor_options: 
  chunk_output_type: console
---

# Lade Packages

```{r}

library(tidyverse)
library(palmerpenguins)

```

# Daten kennenlernen

## Penguins

```{r}

```

# R Package ggplot2

## Argumente

```{r}

```

## Visuelle Eigenschaften (Aesthetics) Optionen

- colour
- shape
- size
- alpha (Transparenz)

```{r}

```

## Mapping (einer visuelle Eigenschaft) vs. Setting (einer visuellen Eigenschaft)

```{r mapping-setting1}


```


```{r mapping-setting2}


```

## Faceting

```{r}



```

## Dokument speichern 

Du kannst zwischenzeitlich immer mal wieder dein Dokument speichern. Ich habe es mir angewöhnt regelmässig die Tastenkombination "Cmd + S" (Mac) / "Ctrl + S" (Windows) zu nutzen. 

### Übung 1

In den nächsten Code-chunks habe ich bereits Code für dich vorbereitet. Beschreibe was in den Plots vorgeht und wie der Code in Beziehung zum Output steht.

**Lösche diesen Text und beschreibe was in den Plots und im Code vorgeht**

```{r}

ggplot(penguins, 
       aes(x = bill_depth_mm, 
           y = bill_length_mm)) + 
  geom_point() +
  facet_grid(species ~ sex)

```

**Lösche diesen Text und beschreibe was in den Plots und im Code vorgeht**

```{r}

ggplot(penguins, 
       aes(x = bill_depth_mm, 
           y = bill_length_mm)) + 
  geom_point() +
  facet_grid(sex ~ species)

```

**Lösche diesen Text und beschreibe was in den Plots und im Code vorgeht**

```{r}

ggplot(penguins, 
       aes(x = bill_depth_mm, 
           y = bill_length_mm)) + 
  geom_point() +
  facet_wrap(~ species)

```

**Lösche diesen Text und beschreibe was in den Plots und im Code vorgeht**

```{r}

ggplot(penguins, 
       aes(x = bill_depth_mm,
           y = bill_length_mm)) + 
  geom_point() +
  facet_grid(. ~ species)


```

**Lösche diesen Text und beschreibe was in den Plots und im Code vorgeht**

```{r}

ggplot(penguins, 
       aes(x = bill_depth_mm, 
           y = bill_length_mm)) + 
  geom_point() +
  facet_wrap(~ species)

```

**Lösche diesen Text und beschreibe was in den Plots und im Code vorgeht**

```{r}

ggplot(penguins, 
       aes(x = bill_depth_mm, 
           y = bill_length_mm)) + 
  geom_point() +
  facet_wrap(~ species, ncol = 2)

```

## Skalierung

### Übung 2

**Fülle die Lücken aus**

- Nutze den penguins Datensatz 
- Ordne die Variable 'island' der x-Achse zu 
- Ordne die Variable 'species' einer Farbskalierung zu
- Nutze Faceting und lege die Variable 'sex' auf die Reihen und die Variable 'species' auf die Spalten
- Nutze die colorbrewer Funktion um die Farben anzupassen
- Entferne die Legende (**Tipp:** Nutze die Suchmaschine deiner Wahl "How to remove the legend in ggplot2 tidyverse")

```{r, eval=FALSE}

ggplot(___, 
       ___(x = ___,
           ___ = species)) +
  geom____() +
  facet_grid(___ ~ ___) +
  scale_fill_brewer(type = "qual", palette = "Set2") +
  ___(___ = "none")

```

# Git commit / Git push 

Du kannst jederzeit einen Git commit durchführen und deine Änderungen auf GitHub pushen. Mache dies spätestens am Ende dieses Praktikums nachdem du sichergestellt hast, dass deine R Markdown Datei zu einer HTML Datei rendert. 

**Hinweis:** Der Begriff Rendern (Engl. to render; zu Deutsch: Bildsynthese) bezeichnet die Erstellung einer Grafik aus Rohdaten (wie z. B. Geoinformationen) oder einer Skizze. [Quelle: Wikipedia](https://de.wikipedia.org/wiki/Rendern_%28Design%29)